臺灣宜蘭地方法院交通事件裁定　　　　100年度交聲字第220號
原處分機關　交通部公路總局臺北區監理所宜蘭監理站
異　議　人
即受處分人　羅大偉
上列異議人即受處分人因違反道路交通管理處罰條例案件，對於
交通部公路總局臺北區監理所宜蘭監理站於民國100年6月16日所
為之處分（原處分案號：宜監字第裁43-Q00000000號）聲明異議
，本院裁定如下：
    主  文
異議駁回。
    理  由
一、處分意旨：異議人即受處分人羅大偉前於民國99年9月27 日
    19時許，在宜蘭縣台九線132公里500公尺處，因駕駛自用小
    客貨車有「經醫院血液酒精濃度檢測達259mg/dl酒醉駕車」
    之違規行為，經宜蘭縣政府警察局蘇澳分局製單舉發，原處
    分機關依道路交安全處罰條例第35條第1項第1款、第68條第
    2項規定裁處罰鍰，並記違規點數5點，及命參加道路安全講
    習；復於100年3月5日，因駕駛車號999-HX號營業貨運曳引
    車有「不依標誌、標線號誌指示」之違規行為，經宜蘭縣政
    府羅東分局製單舉發，原處分機關依上開條例第48條第1項
    第2款裁處罰鍰新台幣600元，且依同條例第63條第1項第1款
    規定記違規點數1點後，即依同條例第68條第2項但書：一年
    內違規點數共達6點以上，併依原違反本條例應受吊扣駕駛
    執照處分規定，吊扣其駕駛執照之規定，吊扣其駕照12個月
    。
二、異議意旨：異議人因工作需要駕駛職業聯結曳引車，吊扣駕
    照會致全家生計陷入苦境，又依法令規定，吊扣駕照起算時
    間應以異議人酒醉駕車遭警製單日99年9月29日起算吊扣1年
    等語。
三、首按，受處分人不服主管機關所為之處罰，得於接到裁決書
    之翌日起二十日內向管轄法院提出異議，法院認聲明異議不
    合法律上之程式或其異議權已經喪失者，應以裁定駁回之，
    但其不合法律上之程式可補正者，應先定期命為補正，逾期
    不補正者，即予駁回，道路交通管理處罰條例第87條第1項
    、道路交通案件處理辦法第17條分別定有明文。經查：原處
    分機關交通部公路總局臺北區監理所宜蘭監理站宜監字第裁
    43-Q00000000號違反道路交通管理事件裁決書，係於100年6
    月17日由異議人妻子簽收，有上揭裁決書及送達證書在卷可
    稽，則異議人如對原處分機關是項裁決不服欲提起異議，依
    據前開說明，其合法異議期間應於100年6月18日（即其收受
    裁決書之翌日）起算至100年7月7日止，經加計在途期間2日
    後為，異議人至遲應於99年7月9日以前聲明異議始為合法，
    而因100年7月9日係星期六，乃國定假日，依民法第122條規
    定，該期間之末日應以星期一即100年7月11日代之。然異議
    人遲至100年8月2日，始向原處分機關聲明異議，此有受處
    分人所提異議聲明狀上所蓋原處分機關收狀日期戳章印文在
    卷足憑，受處分人顯已逾聲明異議之法定期間，則受處分人
    之聲明異議顯然不合法律上程式，且無從補正，依上開規定
    ，自應將受處分人之異議駁回。
四、至異議人所執依法令應從99年9月29日起算吊扣駕照1年之期
    間云云。惟按，道路交通管理處罰條例第68條規定業於民國
    99年5月5日修正，並自同年9月1日施行，第68條增訂第2項
    規定：「領有汽車駕駛執照之駕駛人，除駕駛聯結車、大客
    車、大貨車外之非其駕駛執照種類之車輛，違反本例例及道
    路交通安全規則之規定，應受吊扣其駕駛執照情形時，無因
    而肇事致人受傷或重傷者，記違規點數五點。但一年內違規
    點數共達六點以上或再次應受吊扣駕駛執照情形者，併依原
    違反本條例應受吊扣駕駛執照處分規定，吊扣其駕駛執照。
    」，亦即，對於汽車駕駛人駕駛非其駕駛執照種類之車輛，
    應受吊扣駕駛執照之處分之情形，得緩即予吊扣駕駛執照而
    改採記違規點數，如日後1年內有再違規而遭記違規點數共
    達6點以上，即予吊扣駕駛執照。查，本件異議人係領有聯
    結車職業駕照之人，前於99年9月29日因酒醉後駕駛自小客
    車之違規行為而遭裁處罰鍰並記違規點數5點及施以道安講
    習，異議人於遭裁處記違規點數5點後，又於1年內即100年3
    月5日再次因違規行為遭記違規點數1點等情，為異議人所不
    爭執，且有前揭舉發單、裁決書在卷可稽，足堪認定，從而
    ，原處分機關依道路交通管理處罰條例第35條第1項第1款、
    第68條第2項之規定，吊扣其駕駛執照12個月之處分，於法
    亦無違誤，異議人對此法令尚有誤會，附此敘明。
五、依道路交通事件處理辦法第17條前段，裁定如主文。
中    華    民    國   100    年    11    月    30    日
                  交通法庭法  官  陳雪玉
以上正本證明與原本無異。
如不服本裁定，應於裁定送達後5日內，向本院提出抗告狀。（
應附繕本）
                          書記官  陳建宇
中    華    民    國   100    年    11    月    30    日